【裁判字號】    95,抗,154
【裁判日期】    951003
【裁判案由】    拍賣抵押物
【裁判全文】
臺灣桃園地方法院民事庭裁定             95年度抗字第154號
抗  告  人  甲○○○○○○○
                        7
相  對  人  中國信託商業銀行股份有限公司
法定代理人  乙○○
上列當事人間聲請拍賣抵押物事件，抗告人對於民國95年8 月30
日本院簡易庭95年度拍字第1597號第一審裁定提起抗告，本院裁
定如下：
    主  文
抗告駁回。
抗告程序費用新台幣壹仟元由抗告人負擔。
    理  由
一、按抵押權人於債權已屆清償期而未受清償者，得聲請法院拍
    賣抵押物，就其賣得價金而受清償，民法第873 條第1 項定
    有明文。
二、本件相對人主張抗告人前於民國86年3 月28日以如原審裁定
    附表所示之不動產（下稱系爭不動產）為向相對人所負借款
    之擔保，設定本金最高限額新台幣（下同）348 萬元之抵押
    權（下稱系爭抵押權），經依法辦畢登記在案，茲因抗告人
    對其負債2,953,754 元（下稱系爭欠款），並已屆清償期而
    未為清償，爰提出他項權利證明書、抵押權設定契約書、借
    款、約定書、個人信貸申請書、借據、系爭不動產登記謄本
    各1件為證（見原審卷第6頁至第21頁），聲請本院裁定准予
    拍賣抗告人所有系爭不動產，經本院簡易庭以95年度拍字第
    1597號受理並裁定准予拍賣在案。
三、本件抗告意旨略以：抗告人願意每月分期清償前述借款，惟
    因現實收入每月僅18,000元，尚須償還卡債，每月僅能分期
    攤還10,000元至15,000元，若嗣後能尋得其他兼職工作，願
    意提高分期攤還金額，並請求先給與3 個月緩衝期等語，為
    其抗告理由。
四、按抵押權人聲請拍賣抵押物之裁定，係屬非訟事件，祗須其
    抵押權已經依法登記，並依登記之清償期業已屆滿而未受清
    償時，法院即應為准許拍賣抵押物之裁定，如對於此項法律
    關係有爭執者，應由有爭執之人提起訴訟，以求解決，不得
    僅依抗告程序聲明其有爭執，並據為廢棄拍賣裁定之理由（
    最高法院58年台抗字第524號、51年台抗字第269號判例參照
    ）。易言之，法院所為准駁拍賣抵押物之裁定，屬非訟事件
    裁定，無確定實體法上法律關係存否之性質，於債權及抵押
    權之存否，亦無既判力，為裁定之法院僅就抵押權人提出有
    關抵押權之文件為形式上之審查，無從審酌屬於實體上法律
    關係之事由，抗告法院亦僅得就拍賣抵押物事件為形式審查
    ，不得審酌抗告人關於實體事項之抗辯。經核相對人聲請本
    院原審裁定准予拍賣抗告人所有之系爭不動產，業據其提出
    前揭證物為證，且系爭抵押權亦經依法登記在案，是原裁定
    法院據以准許相對人本件拍賣抵押物之聲請，於法並無不合
    。且抗告人所執上開抗告理由，無非以請求分期攤還前述借
    款，乃屬實體上爭執事項，揆諸上開法文及判例所示意旨，
    非本件抗告之非訟程序所得審究。從而，抗告人以上開理由
    提起本件抗告，為無理由，其抗告應予駁回。
五、結論：本件抗告為無理由，依非訟事件法第21條第2 項、第
    24條第1項、第46條、495條之1第1項、第449條第1項、第95
    條、第78條，裁定如主文。
中    華    民    國    95    年    10    月    3     日
                    民事第三庭  審判長法  官   潘進柳
                                      法  官   張益銘
                                      法  官   陳清怡
上列正本證明與原本無異。
本裁定除以適用法規顯有錯誤為理由，並經本院許可外，不得再
抗告。如提起再抗告，應於收受後10日內，向本院提出再抗告狀
，並繳納再抗告費新台幣1,000 元。
中    華    民    國    95    年    10    月    3     日
                                書記官  劉致芬


司法院資訊處製作；財團法人民間司法改革基金會備份。
